# 请教陈版主同一控制下的或有对价

提问人：nanzhuxiang 时间：2022-10-10 22:35:19
陈老师，甲公司以增发股份的方式收购 乙公司持有的丙公司100%股权，并约定如果丙公司未完成约定业绩承诺，则甲公司以 1 元收购乙公司持有的全部甲公司股票。
（ 1 ）假设构成非同一控制，并且在业绩对赌期内预计不能实现承诺业绩，则甲公司应将该或有对价分类为以公允价值计量且其变动计入当期损益的金融资产，并于每年末根据当时的每股价格进行公允价值调整，公允价值的变动计入公允价值变动损益。实际收回股份时，借记库存股，贷记交易性金融资产（金额为收回时的公允价值）。这种理解是否正确？
（ 2 ）假设构成同一控制，并且在业绩对赌期内能够合理预计不能实现承诺业绩，则甲公司应将该或有对价计入其他应收款，金额=发行股份的数量*发行股份时的价格，与回购价格 1 元的差额计入资本公积。实际收回股份时，借记库存股，贷记其他应收款。这种理解是否正确？

回答人：chenyiwei
1 、针对构成非同一控制下合并情况下的处理，基本赞同你的理解。
2 、针对构成同一控制下合并情况下的处理，建议在或有对价结算前不做处理，到正式回购注销时，将回购价款（ 1 元）与所减少的股本之间的差额贷记资本公积处理。